【裁判字號】    89,訴,1245
【裁判日期】    891031
【裁判案由】    毒品危害防制條例
【裁判全文】
臺灣桃園地方法院刑事判決                        八十九年度訴字第一二四五號
    公  訴  人  台灣桃園地方法院檢察署檢察官
    被      告  甲○○
右列被告因違反毒品危害防制條例案件，經檢察官提起公訴（八十九年度毒偵字第四
三八○號），本院判決如左：
    主  文
甲○○連續施用第一級毒品，累犯，處有期徒刑壹年，查獲之第一級毒品海洛因伍袋
（合計淨重○‧七七公克、包裝重○‧八二公克）沒收銷燬；又連續施用第二級毒品
，累犯，處有期徒刑玖月，查獲之第二級毒品安非他命壹包（毛重二‧五公克）沒收
銷燬、吸食器壹個、錫箔紙壹卷、藥杓壹支、打火機壹個沒收。應執行有期徒刑壹年
捌月，查獲之第一級毒品海洛因伍袋（合計淨重○‧七七公克、包裝重○‧八二公克
）、第二級毒品安非他命壹包（毛重二‧五公克）沒收銷燬，吸食器壹個、錫箔紙壹
卷、藥杓壹支、打火機壹個沒收。
        事  實
一、甲○○前因業務過失致死案件，經本院於民國八十五年一月十七日判處有期徒刑
    十月，經台灣高等法院、最高法院駁回上訴於八十五年六月二十一日確定，並於
    八十六年十月十三日執行完畢。嗣又因施用第一級毒品海洛因、第二級毒品安非
    他命案件，經依台灣桃園地方法院裁定送觀察、勒戒後，經認無繼續施用毒品傾
    向，由台灣桃園地方法院檢察署檢察官於八十七年八月十七日以八十七年度偵字
    第八三四一號為不起訴處分確定，猶不知悔改，自八十八年二月間某日起至同年
    十月四日止，又連續施用第一級毒品海洛因、第二級毒品安非他命，經台灣桃園
    地方法院檢察官聲請本院以八十八年度毒聲字第五九六四號裁定送觀察、勒戒，
    嗣認有繼續施用毒品之傾向，由該署檢察官聲請強制戒治並起訴，分經本院以八
    十八年度毒聲字第六五一五號裁定命強制戒治，並以八十八年度訴字第一四八一
    號刑事判決分就施用第一級、第二級毒品犯行均各判處有期徒刑八月，定應執行
    刑一年三月確定。甲○○於前案強制戒治屆滿三月時，其成效經評定合格，無繼
    續戒治必要，經本院於八十九年三月二十四日以八十九年度毒聲字第二一四六號
    裁定命停止戒治，所餘戒治期間，付保護管束，甲○○竟又基於施用第一級毒品
    海洛因、第二級毒品安非他命之概括犯意，自八十九年五月中旬起至同年八月八
    日止，連續在桃園縣桃園市○○街六十六之三號四樓住處等地，以第一級毒品海
    洛因摻入香菸中吸食方式施用第一級毒品海洛因，又以吸食器下墊錫箔紙燒烤方
    式施用第二級毒品安非他命各多次。嗣於八十九年八月十日凌晨零時三十分許，
    在桃園縣龜山鄉○○路陸橋下涵洞旁為警查獲，並扣得其所有供施用之第一級毒
    品海洛因五袋（合計淨重○‧七七公克、包裝重○‧八二公克）、第二級毒品安
    非他命一包（毛重二‧五公克），及供施用第二級毒品所用之吸食器一個、錫箔
    紙一卷、藥杓一支、打火機一個（以上均非專供施用毒品所用）。
二、案經桃園縣警察局龜山分局報請台灣桃園地方法院檢察署檢察官偵查起訴。
        理  由
一、右揭事實，業據被告甲○○於審理中坦承不諱，其為警查獲時所採尿液經送檢驗
    結果呈嗎啡、安非他命陽性反應，有卷附桃園縣衛生局不法藥物尿液檢定書一紙
    在卷為憑，並有其所有供施用之第一級毒品海洛因五袋（合計淨重○‧七七公克
    、包裝重○‧八二公克，業經檢驗其成分確定，有法務部調查局八十九年九月六
    日（八九）陸（一）字第八九一七一五七八號函可稽）、第二級毒品安非他命一
    包（毛重二‧五公克）沒收，及供施用第二級毒品所用之吸食器一個、錫箔紙一
    卷、藥杓一支、打火機一個（以上均非專供施用毒品所用）扣案為憑。而被告前
    因施用第一級毒品海洛因、第二級毒品安非他命案件，經依台灣桃園地方法院裁
    定送觀察、勒戒後，經認無繼續施用毒品傾向，由台灣桃園地方法院檢察署檢察
    官於八十七年八月十七日以八十七年度偵字第八三四一號為不起訴處分確定，猶
    不知悔改，自八十八年二月間某日起至同年十月四日止，又連續施用第一級毒品
    海洛因、第二級毒品安非他命，經台灣桃園地方法院檢察官聲請本院以八十八年
    度毒聲字第五九六四號裁定送觀察、勒戒，嗣認有繼續施用毒品之傾向，由該署
    檢察官聲請強制戒治並起訴，分經本院以八十八年度毒聲字第六五一五號裁定命
    強制戒治，並以八十八年度訴字第一四八一號刑事判決分就施用第一級、第二級
    毒品犯行各判處有期徒刑八月，定應執行刑一年三月確定等節，則有台灣高等法
    院被告全國前案紀錄表、前開不起訴處分書、刑事判決各一紙在卷可稽，事證明
    確，犯行堪以認定。
二、按海洛因、安非他命分別為毒品危害防制條例第二條第二項第一款、第二款所規
    範之第一級毒品、第二級毒品，被告予以施用，核係犯同條例第十條第一項之施
    用第一級毒品罪、同條第二項之施用第二級毒品罪，其施用第一級毒品海洛因、
    第二級毒品安非他命前後持有第一級毒品海洛因、第二級毒品安非他命之低度行
    為，分別為施用之高度行為所吸收，不另論罪。而其多次施用第一級毒品、第二
    級毒品之行為，各時間緊接、手段相似，顯均係基於概括之犯意多次觸犯犯罪構
    成要件相同之罪名，應分別論以連續犯一罪，均加重其刑。所犯二罪間，犯意個
    別、手段互異，應分論併罰之。又被告前因業務過失致死案件，經本院於八十五
    年一月十七日判處有期徒刑十月，經台灣高等法院、最高法院駁回上訴於八十五
    年六月二十一日確定，並於八十六年十月十三日執行完畢，有台灣高等法院被告
    全國前案紀錄表一紙在卷足按，五年內再犯本件有期徒刑以上之罪，為累犯，應
    遞加其刑。爰審酌被告所犯限於自殘，尚未對社會造成重大危害，惟屢因施用毒
    品為警查獲，經觀察勒戒，復經強制戒治均無法治療其惡習，於保護管束期間，
    又未能悔過自新，再度施用毒品，惡性非輕等一切情狀，分就所犯二罪量處如主
    文所示之刑，並定其應執行刑。
三、查獲之白粉五袋（合計淨重○‧七七公克、包裝重○‧八二公克）業經檢驗確定
    係第一級毒品海洛因，有卷附前開法務部調查局鑑定通知書可稽；另查獲之白色
    結晶一包（毛重二‧五公克），為被告所供施用之安非他命，已據被告自承在案
    ，而被告尿液檢驗亦確呈安非他命陽性反應，業如前述，堪認該藥物即為第二級
    毒品安非他命無訛，上開毒品均應依毒品危害防制條例第十八條第一項前段宣告
    沒收銷燬。而扣案吸食器一個、錫箔紙一卷、藥杓一支、打火機一個為其所有供
    施用第二級毒品所用（但非專供施用毒品所用），亦均據被告供承不諱，應依刑
    法第三十八條第一項第二款為沒收之諭知。
四、據上論斷，應依刑事訴訟法第二百九十九條第一項前段，毒品危害防制條例第十
    條第一項、第二項、第二十條第三項前段、第十八條第一項前段，刑法第十一條
    、五十六條、第四十七條、第五十一條第五款、第三十八條第一項第二款，判決
    如主文。
本案經檢察官呂理銘到庭執行職務。
中      華      民      國      八十九      年    十    月    三十一    日
                                臺灣桃園地方法院刑事第五庭
                                    法  官  楊  得  君
右正本證明與原本無異。
如不服本判決，應於判決送達後十日內向本院提出上訴狀( 應附繕本 )，上訴於臺灣
高等法院。
                                      書記官  簡  慧  瑛
中       華      民      國     八十九      年    十一  月      二      日
附論罪科刑依據之法條：
毒品危害防制條例第十條
施用第一級毒品者，處六月以上五年以下有期徒刑。
施用第二級毒品者，處三年以下有期徒刑。


司法院資訊處製作；財團法人民間司法改革基金會備份。
